【裁判字號】    90,訴,2123
【裁判日期】    901113
【裁判案由】    搶奪等
【裁判全文】
臺灣高雄地方法院刑事判決                          九十年度訴字第二一二三號
    公  訴  人  臺灣高雄地方法院檢察署檢察官
    被      告  乙○○
右列被告因搶奪等案件，經檢察官提起公訴（九十年度偵字第一九五六號），本院
判決如左：
    主  文
乙○○傷害人之身體，處有期徒刑參月，如易科罰金，以參佰元折算壹日；又意圖為
自己不法之所有，而搶奪他人之動產，處有期徒刑陸月，如易科罰金，以參佰元折算
壹日。應執行有期徒刑捌月，如易科罰金，以參佰元折算壹日。
    事  實
一、乙○○前與甲○○有感情糾紛，於民國九十年三月十六日上午七時四十分許，在
    高雄縣燕巢鄉○○路八三四號統聯客運前，因不滿甲○○拒絕駕車搭載其至高速
    公路涵洞，竟基於傷害之犯意，徒手毆打甲○○，致甲○○受有背部皮下溢血及
    擦破傷三×四公分、頸部皮下溢血八×三公分、右手肘皮下溢血二×一公分等傷
    害。嗣乙○○復另萌為自己不法所有之意圖，乘甲○○未及防備之際，搶奪甲○
    ○所有置於右後口袋內裝新台幣（下同）二萬元之皮夾一個，取出其內現金二萬
    元後，將該皮包棄置甲○○當天所駕車上，旋即逃逸。
二、案經甲○○訴由高雄縣警察局岡山分局報請臺灣高雄地方法院檢察署檢察官偵查
    起訴。
    理  由
一、訊據被告乙○○固坦承有於右揭時地傷害告訴人甲○○並取走其二萬元之事實，
    惟矢口否認有搶奪犯行，辯稱：告訴人沒有將皮包放在口袋之習慣，她都是將皮
    包放在車上，案發時我是當著告訴人的面從車上將皮包拿起，將皮包內之二萬元
    取走，當時告訴人並未表示反對云云。經查：
（一）右揭事實業據告訴人於警訊及偵審中指訴明確，並有驗傷診斷書一紙在卷可憑
      ，參以被告已坦認有傷害犯行，應認告訴人前開指訴均堪予採信。
（二）次查，被告於警訊中係供承：未搶走告訴人皮包，只有移開而已云云，於偵查
      中則辯稱：該筆款項是告訴人之前拿給我打麻將的云云（偵查卷第十頁），嗣
      於本院審理中又辯稱：當天因告訴人跟我吵架，我很生氣才將錢拿走，但我是
      當她的面拿走，她並未反對云云，可知被告對於如何取得告訴人所有二萬元之
      情節，前後供述反覆不一，自難採信為真。且查，被告於案發後數次打電話給
      告訴人表示嗣後會還錢，並稱「你去岡山派出所，你告訴他們你的錢放在別處
      ，你不巧去找到」等語，此有勘驗筆錄（偵查卷第十一頁）及告訴人手機內語
      音信箱留言側錄錄音帶一捲在卷可稽，由此益足以證明被告所辯稱未搶錢云云
      ，顯係卸責之詞，不足採信。
綜上所述，本案事證明確，被告犯行堪以認定。
二、核被告乙○○所為，係犯有刑法第二百七十七條第一項傷害罪與第三百二十五條
    第一項搶奪罪。其所犯上開二罪，乃行為各別，罪名不同，應予分論併罰。。爰
    審酌被告傷害他人復另行起意搶奪財物之犯行，惡性非輕，對告訴人之身體、心
    理及財產均造成損害，犯罪後坦承部分犯行，惟念及其前除於八十五年間因賭博
    前科遭判處罰金三千元（嗣經緩刑報結）外，無其他犯罪前科，有台灣高雄地方
    法院檢察署刑案資料查註紀錄表、本院被告院內索引卡紀錄表及台灣高等法院被
    告全國前案紀錄表各一紙在卷可憑，尚非品行極為惡劣之人等一切情狀，分別量
    處如主文所示之刑，各諭知易科罰金之折算標準，並定其應執行之刑，再就應執
    行刑諭知易科罰金之折算標準。
據上論斷，應依刑事訴訟法第二百九十九條第一項前段，刑法第二百七十七條第一項
，第三百二十五條第一項，第五十一條第五款，第四十一條第一項、第二項，罰金罰
鍰提高標準條例第一條前段、第二條，判決如主文。
中      華      民      國    九十    年      十一      月      十三    日
                                  臺灣高雄地方法院刑事第六庭
                                      法  官  周  玉  群
右正本證明與原本無異。
如不服本判決，應於判決送達後十日內，向本院提出上訴狀。
                                      書記官  黃  英  彥
中      華      民      國    九十    年      十一      月      十五    日
附錄本案論罪科刑法條：
中華民國刑法第二百七十七條第一項（普通傷害罪）：
  傷害人之身體或健康者，處三年以下有期徒刑、拘役或一千元以下罰金。
中華民國刑法第三百二十五條第一項（普通搶奪罪）：
  意圖為自己或第三人不法之所有，而搶奪他人之動產者，處六月以上五年以下有期
  徒刑。


司法院資訊處製作；財團法人民間司法改革基金會備份。
